# 非经常性损益

提问人：7847748 时间：2018-03-07 21:32:07
非经常性损益是指公司发生的与经营业务无直接关系，以及虽与经营业务相关，但由于其性质、金额或发生频率，影响了了真实、公允地反映公司正常盈利的各项收入、支出。按照这个定义，计算非经常性损益时，三板申报期发生的会计师、券商、律师中介费用属于非经常性损益，但是在《公开发行证券的公司信息披露规范问答第 1 号---非经营性损益》中并未找到相关条款。请教陈老师， 1 、三方中介费计入非经常性损益是不是合理的？chenyiwei

回答人：chenyiwei
这类中介服务费用一般不建议列入非经常性损益。首先申报是股东和管理层的主动行为；其次这也是企业自身发展做大的必要融资成本。